# 在建工程的核算问题

提问人：Arimina 时间：2021-11-30 22:54:37
请教各位老师，A公司为了购买土地，连带着把地上建筑一并购入，但是A公司一定不会使用地上建筑会把建筑推倒重新建造新的建筑，请问把建筑推倒的费用可以计入在建工程的成本吗？

回答人：chenyiwei
建议将旧房的购入成本和拆除土地上已有旧房的支出计入土地使用权价值，不是计入在建工程成本。参考：《中审众环研究 2020 》之“问题1-1-4 （拆除旧房并建造新房时，旧房原账面价值的处理）”、“问题1-1-20（相关支出在土地使用权和房屋建筑物成本之间的归属划分，以及陆续发生时的归集方法）”。